【裁判字號】    94,交簡上,85
【裁判日期】    950215
【裁判案由】    過失傷害
【裁判全文】
臺灣士林地方法院刑事判決            94年度交簡上字第85號
上  訴  人  臺灣士林地方法院檢察署檢察官
被      告  乙○○
上列上訴人因被告過失傷害案件，不服本院內湖簡易庭中華民國
94年10月14日94年度湖交簡字第184 號第一審刑事簡易判決（聲
請簡易判決處刑案號：臺灣士林地方法院檢察署93年度偵字第10
766 號），提起上訴，本院管轄之第二審合議庭判決如下：
    主  文
上訴駁回。
    事實及理由
一、本案經本院審理結果，認第一審以被告乙○○犯刑法第284
    條第1 項前段（原審判決書漏載前段，應予補充）之過失傷
    害罪，依刑法第62條前段（原審判決書漏載前段，應予補充
    ）自首之規定減輕其刑，判處拘役50日，並諭知易科罰金之
    折算標準，其認事、用法均無違誤，量刑亦屬妥適，應予維
    持，並引用第一審判決書及檢察官聲請簡易判決處刑書記載
    之事實、證據及理由。
二、上訴人上訴意旨略稱：據告訴人甲○○具狀請求上訴表示，
    被告乙○○自案發後對告訴人不聞不問，對告訴人身受重傷
    住院治療更置之不理，且被告於告訴人提起附帶民事訴訟後
    ，竟故意拒絕收受起訴狀繕本，犯後態度惡劣，原審量刑過
    輕云云。惟查：
  (一)告訴人甲○○指稱被告乙○○故意不收受附帶民事訴訟起訴
    狀繕本乙節，經查，告訴人提起附帶民事訴訟，請求被告賠
    償損害，該起訴狀繕本係於民國94年9 月份寄送至臺北縣永
    和市○○路9 巷2 號4 樓，惟被告之戶籍地已於94年6 月14
    日遷移至臺北縣中和市○○路799 號24樓之1 ，以上有被告
    個人基本資料查詢結果及告訴人所提出之信封影本各1 份附
    卷可稽，故被告應非故意不收受附帶民事訴訟之起訴狀繕本
    ，告訴人此部分所指，容有誤會，合先敘明。
  (二)按關於刑之量定係實體上賦予法院得為自由裁量之事項，倘
    其未逾越法律所規定之範圍或濫用其權限，即不得任意指摘
    為違法或不當。經審酌被告並無犯罪科刑執行紀錄，此有臺
    灣高等法院被告前案紀錄表在卷足憑，顯見其素行良好，而
    告訴人因本件車禍所受傷害雖然不輕，惟刑法第284 條第1
    項前段之法定刑為6 月以下有期徒刑、拘役或500 元以下罰
    金，因被告並非車輛駕駛人，係搭乘友人車輛，於下車時一
    時不察，貿然開啟車門以致釀禍，被告之過失程度並不嚴重
    ，況且本案發生後，被告符合自首減輕其刑之要件，其歷經
    偵、審程序，亦始終坦承過失，態度良好，並曾聲請民事調
    解，然因告訴人未到場，致調解不成立，此有臺北市內湖區
    調解委員會93年8 月5 日93年民（刑）調字第149 號調解不
    成立證明書1 份附卷可按，復斟酌被告之生活狀況、智識程
    度，及被告自承告訴人請求賠償新臺幣（下同）200 萬元，
    其個人因經濟狀況不佳，僅能負擔10萬元，因金額差距過多
    ，致未能達成和解等一切情狀，原審量處拘役50日，經核刑
    度尚屬允恰，並無違法不當，是上訴人指摘量刑過輕，請求
    重判云云，為無理由，自應將其上訴駁回。
據上論斷，應依刑事訴訟法第455 條之1 第1 項、第3 項、第36
8 條、第373 條，判決如主文。
本案經檢察官林宏松到庭執行職務。
中    華    民    國    95    年    2     月    15    日
                  交通法庭審判長法  官  李育仁
                                法  官  許辰舟
                                法  官  黃潔茹
以上正本證明與原本無異。
本件不得上訴。
                                書記官  柳瑞宗
中    華    民    國    95    年    2     月    17    日


司法院資訊處製作；財團法人民間司法改革基金會備份。
